最高法院刑事判決                              八十八年度台上字第六○六六號
    上訴人  台灣高等法院高雄分院檢察署檢察官
    被  告  甲○○
右上訴人因被告殺人未遂等罪案件，不服台灣高等法院高雄分院中華民國八十六年五
月三十一日第二審判決（八十六年度上訴字第一五○號，起訴案號：台灣屏東地方法
院檢察署八十五年度偵字第二○五二、二四五五號），提起上訴，本院判決如左：
    主  文
上訴駁回。
    理  由
一殺人未遂部分：
按刑事訴訟法第三百七十七條規定，上訴於第三審法院，非以判決違背法令為理由，
不得為之。是提起第三審上訴，應以原判決違背法令為理由，係屬法定要件。如果上
訴理由狀並未依據卷內訴訟資料，具體指摘原判決不適用何種法則或如何適用不當，
自應認其上訴為違背法律上之程式，予以駁回。本件檢察官上訴意旨略稱：被告甲○
○涉犯殺人未遂部分，第一審檢察官以殺人未遂罪起訴被告，第一審法院雖變更起訴
法條，論處被告傷害人之身體罪刑，然第一審檢察官仍以被告有殺人故意，係犯殺人
未遂罪，而提起第二審上訴，自係屬強制辯護之案件，原審始終未指定公設辯護人為
被告辯護，依刑事訴訟法第三百七十九條第七款之規定，其判決當然為違背法令等語
。
惟查本件原判決就被告傷害潘榮吉部分，維持第一審變更檢察官所引殺人未遂之法條
，論處被告傷害人之身體罪刑之判決，駁回檢察官在第二審之上訴，已明其所憑之
證據及認定之理由，從形式上觀察，並無違背法令之情形存在。而原審亦已指定公設
辯護人孫妙岑為被告辯護，有原審審判筆錄及原審公設辯護人辯護意旨書可憑。檢察
官上訴意旨，謂原審並未指定公設辯護人為被告辯護，顯有誤會。雖原判決當事人欄
漏未記載指定辯護人為公設辯護人，然此訴訟程序之違誤，顯然於判決主旨無影響，
揆之刑事訴訟法第三百八十條規定，自不得為上訴之理由。檢察官執為上訴第三審之
理由，此部分上訴為違背法律上之程式，應予駁回。
二共同私行拘禁部分：
查第三審上訴書狀，應述上訴之理由，其未述者，得於提起上訴後十日內補提理
由書於原審法院，已逾上述期間，而於第三審法院未判決前仍未提出上訴理由書狀者
，第三審法院應以判決駁回之，刑事訴訟法第三百八十二條第二項、第三百九十五條
後段規定甚明。本件上訴人就被告共同私行拘禁部分，不服原審判決，於民國八十六
年七月二十一日提起上訴，並未述理由，迄今逾期已久，於本院未判決前仍未提出
，依上開規定其上訴自非合法，應予駁回。
三傷害張邱有富及恐嚇取財未遂部分：
按刑事訴訟法第三百七十六條所列各罪之案件，經第二審判決者，不得上訴於第三審
法院，法有明文。本件被告涉嫌傷害張邱有富及恐嚇取財未遂部分，原審維持第一審
無罪之判決，核屬刑事訴訟法第三百七十六條第一款、第六款之案件。依首開說明，
既經第二審判決，自不得上訴於第三審法院，上訴人竟復一併提起上訴，顯為法所不
許。
據上論結，應依刑事訴訟法第三百九十五條，判決如主文。
中      華      民      國    八十八    年      十      月    二十八    日
                              最高法院刑事第十庭
                                  審判長法官  莊  登  照
                                        法官  洪  明  輝
                                        法官  蔡  清  遊
                                        法官  黃  一  鑫
                                        法官  林  秀  夫
      右正本證明與原本無異
                                              書  記  官
中      華      民      國    八十八    年     十一     月      三      日
